<!DOCTYPE html PUBLIC "-//W3C//DTD XHTML 1.0 Transitional//EN" "http://www.w3.org/TR/xhtml1/DTD/xhtml1-transitional.dtd">
<html xmlns="http://www.w3.org/1999/xhtml">
<head>
	<meta http-equiv="Content-Type" content="text/html; charset=iso-8859-1" />
	<title>Ymmärrä suomea</title>
	<style type="text/css" media="all">@import "css/styles.css";</style>
	<script type="text/javascript" src="swfobject.js"></script>
</head>
<body class="font-medium">
	<div id="main-wrapper">
		<div id="topbar"></div>
		<div id="main-menu">
			<table cellspacing="0" cellpadding="0" border="0" class="add-links"><tr>
				<td class="item"><img class="raquo" src="i/raquo.gif" alt="" height="7" width="4" /><a href="/ymmarra/index.php?moduli=sanakirja">Sanakirja</a></td>
				<td class="item"><img class="raquo" src="i/raquo.gif" alt="" height="7" width="4" /><a href="/ymmarra/index.php?moduli=verbit">Verbiluettelo</a></td>
				<td class="item"><img class="raquo" src="i/raquo.gif" alt="" height="7" width="4" /><a href="/ymmarra/index.php?moduli=kielioppi">Kielioppi</a></td>
			</tr></table>
			<table cellspacing="0" cellpadding="0" border="0"><tr>
				<td class="item"><img class="raquo" src="i/raquo.gif" alt="" height="7" width="4" /><a href="/ymmarra/index.php">Etusivu</a></td>
				<td class="item"><img class="raquo" src="i/raquo.gif" alt="" height="7" width="4" /><a href="/ymmarra/index.php?moduli=tekstit">Lukutekstit</a></td>
			</tr></table>
		</div>
		<div id="content">
			<table cellspacing="0" cellpadding="0" border="0" id="content-wrapper"><tr>
				<td>
					<div id="left-menu">
												<div class="header-verb"><span>Verbit</span></div>
						<div class="menu">
								<div class="init"><a href="/ymmarra/index.php?moduli=verbit&kirjain=a">A</a></div>
								<div class="init"><a href="/ymmarra/index.php?moduli=verbit&kirjain=e">E</a></div>
								<div class="init"><a href="/ymmarra/index.php?moduli=verbit&kirjain=h">H</a></div>
								<div class="init"><a href="/ymmarra/index.php?moduli=verbit&kirjain=i">I</a></div>
								<div class="init"><a href="/ymmarra/index.php?moduli=verbit&kirjain=j">J</a></div>
								<div class="init"><a href="/ymmarra/index.php?moduli=verbit&kirjain=k">K</a></div>
								<div class="init"><a href="/ymmarra/index.php?moduli=verbit&kirjain=l">L</a></div>
								<div class="init"><a href="/ymmarra/index.php?moduli=verbit&kirjain=m">M</a></div>
								<div class="init"><a href="/ymmarra/index.php?moduli=verbit&kirjain=n">N</a></div>
								<div class="init"><a href="/ymmarra/index.php?moduli=verbit&kirjain=o">O</a></div>
								<div class="init"><a href="/ymmarra/index.php?moduli=verbit&kirjain=p">P</a></div>
								<div class="init"><a href="/ymmarra/index.php?moduli=verbit&kirjain=r">R</a></div>
								<div class="init"><a href="/ymmarra/index.php?moduli=verbit&kirjain=s">S</a></div>
								<div class="init"><a href="/ymmarra/index.php?moduli=verbit&kirjain=t">T</a></div>
								<div class="init"><a href="/ymmarra/index.php?moduli=verbit&kirjain=u">U</a></div>
								<div class="init"><a href="/ymmarra/index.php?moduli=verbit&kirjain=v">V</a></div>
								<div class="init"><a href="/ymmarra/index.php?moduli=verbit&kirjain=y">Y</a></div>
								<div class="init"><a href="/ymmarra/index.php?moduli=verbit&kirjain=Ä">Ä</a></div>
						</div>					</div>
				</td>
				<td>
					<div id="main-content">
						<div id="path">
							<a href=".">Etusivu</a> &gt; <a href="/ymmarra/index.php?moduli=verbit&kirjain=P">P</a>						</div>
													<h1>PEREHTYÄ</h1>
						<table cellspacing="0" cellpadding="0" border="0">
							<tr>
								<td colspan="2" style="padding-bottom:10px;"><strong>Aktiivin indikatiivi</strong></td>
							</tr>
							<tr>
								<td><pre>PREESENS                   
minä      perehdyn         
sinä      perehdyt         
hän       perehtyy         
me        perehdymme       
te        perehdytte       
he        perehtyvät       
 
PASSIIVI
          perehdytään      

IMPERFEKTI                 
         perehdyin         
         perehdyit         
         perehtyi          
         perehdyimme       
         perehdyitte       
         perehtyivät       

PASSIIVI
         perehdyttiin      

PERFEKTI
olen     perehtynyt        
olet     perehtynyt        
on       perehtynyt        
olemme   perehtyneet       
olette   perehtyneet       
ovat     perehtyneet       

PASSIIVI
on       perehdytty        

PLUSKVAMPERFEKTI

olin     perehtynyt        
olit     perehtynyt        
oli      perehtynyt        
olimme   perehtyneet       
olitte   perehtyneet       
olivat   perehtyneet       

PASSIIVI
oli      perehdytty        
</pre></td>
								<td>&nbsp;&nbsp;&nbsp;</td>
								<td><pre>     KIELTOMUOTO
     en        perehdy
     et        perehdy
     ei        perehdy
     emme      perehdy
     ette      perehdy
     eivät     perehdy


     ei        perehdytä

   
      en        perehtynyt
      et        perehtynyt
      ei        perehtynyt
      emme      perehtyneet
      ette      perehtyneet
      eivät     perehtyneet


      ei        perehdytty


     en      ole perehtynyt
     et      ole perehtynyt
     ei      ole perehtynyt
     emme    ole perehtyneet
     ette    ole perehtyneet
     eivät   ole perehtyneet


     ei      ole perehdytty



     en    ollut  perehtynyt
     et    ollut  perehtynyt
     ei    ollut  perehtynyt
     emme  olleet perehtyneet
     ette  olleet perehtyneet
     eivät olleet perehtyneet


     ei    ollut  perehdytty
</pre></td>
							</tr>
						</table>
						<table cellspacing="0" cellpadding="0" border="0">
							<tr>
								<td colspan="2" style="padding-bottom:10px;"><strong>Aktiivin konditionaali</strong></td>
							</tr>
							<tr>
								<td><pre>PREESENS 
minä     perehtyisin       
sinä     perehtyisit       
hän      perehtyisi        
me       perehtyisimme     
te       perehtyisitte     
he       perehtyisivät     

PASSIIVI
         perehdyttäisiin   

PERFEKTI
olisin   perehtynyt        
olisit   perehtynyt        
olisi    perehtynyt        
olisimme perehtyneet       
olisitte perehtyneet       
olisivat perehtyneet       

PASSIIVI
olisi    perehdytty        
</pre></td>
								<td>&nbsp;&nbsp;&nbsp;</td>
								<td><pre> 
     en          perehtyisi
     et          perehtyisi
     ei          perehtyisi
     emme        perehtyisi
     ette        perehtyisi
     eivät       perehtyisi


     ei          perehdyttäisi


     en olisi    perehtynyt
     et olisi    perehtynyt
     ei olisi    perehtynyt
     emme olisi  perehtyneet
     ette olisi  perehtyneet
     eivät olisi perehtyneet


     ei olisi    perehdytty
</pre></td>
							</tr>
						</table>
						<table cellspacing="0" cellpadding="0" border="0">
							<tr>
								<td colspan="2" style="padding-bottom:10px;"><strong>Aktiivin potentiaali</strong></td>
							</tr>
							<tr>
								<td><pre>PREESENS
minä     perehtynen        
sinä     perehtynet        
hän      perehtynee        
me       perehtynemme      
te       perehtynette      
he       perehtynevät      

PASSIIVI
         perehdyttäneen    

PERFEKT 
lienen   perehtynyt        
lienet   perehtynyt        
lienee   perehtynyt        
lienemme perehtyneet       
lienette perehtyneet       
lienevät perehtyneet       

PASSIIVI
lienee   perehdytty        
</pre></td>
								<td>&nbsp;&nbsp;&nbsp;</td>
								<td><pre> 
     en          perehtyne
     et          perehtyne
     ei          perehtyne
     emme        perehtyne
     ette        perehtyne
     eivät       perehtyne


     ei          perehdyttäne


     en    liene perehtynyt
     et    liene perehtynyt
     ei    liene perehtynyt
     emme  liene perehtyneet
     ette  liene perehtyneet
     eivät liene perehtyneet


     ei    liene perehdytty
</pre></td>
							</tr>
						</table>
						<table cellspacing="0" cellpadding="0" border="0">
							<tr>
								<td colspan="2" style="padding-bottom:10px;"><strong>Aktiivin imperatiivi</strong></td>
							</tr>
							<tr>
								<td><pre>PREESENS

(sinä)   perehdy           
(hän)    perehtyköön       
(me)     perehtykäämme     
(te)     perehtykää        
(he)     perehtykööt       

PASSIIVI
         perehdyttäköön    

PERFEKTI

ole      perehtynyt        
olkoon   perehtynyt        
olkaamme perehtyneet       
olkaa    perehtyneet       
olkoot   perehtyneet       

PASSIIVI

olkoon   perehdytty        
</pre></td>
								<td>&nbsp;&nbsp;&nbsp;</td>
								<td><pre> 

     älä         perehdy
     älköön      perehtykö
     älkäämme    perehtykö
     älkää       perehtykö
     älkööt      perehtykö


     älköön      perehdyttäkö



     älä ole       perehtynyt
     älköön olko   perehtynyt
     älkäämme olko perehtyneet
     älkää olko    perehtyneet
     älkööt olko   perehtyneet



     älköön olko   perehdytty
</pre></td>
							</tr>
						</table>
						<table cellspacing="0" cellpadding="0" border="0">
							<tr>
								<td colspan="2" style="padding-bottom:10px;"><strong>Verbin nominaalimuodot</strong></td>
							</tr>
							<tr>
								<td><pre>I INFINITIIVI              

Lyhyempi muoto:            
         perehtyä          

Pitempi muoto:             
         perehtyäkseni     
         perehtyäksesi
         perehtyäkseen
         perehtyäksemme
         perehtyäksenne
         perehtyäkseen

III  INFINITIIVI           

inessiivi    perehtymässä  
elatiivi     perehtymästä  
illatiivi    perehtymään   
adessiivi    perehtymällä
abessiivi    perehtymättä  
instruktiivi perehtymän    
                           
Passiivi
instruktiivi perehdyttämän 
                           
                           
</pre></td>
								<td>&nbsp;&nbsp;&nbsp;</td>
								<td><pre> II INFINITIIVI

 inessiivi    perehtyessä
 instruktiivi perehtyen

 Passiivi
 inessiivi    perehdyttäessä






   IV INFINITIIVI

 nominatiivi  perehtyminen
 partitiivi   perehtymistä
    

 I PARTISIIPPI
 aktiivi      perehtyvä
 passiivi     perehdyttävä

 II PARTISIIPPI
 aktiivi      perehtynyt
 passiivi     perehdytty
</pre></td>
							</tr>
						</table>

					</div>
				</td>
			</tr></table>		</div>
		<div id="footer"><a href="http://www.oph.fi/"><img src="i/oph_logo_ymmarrasuomea.gif" width="157" height="35" alt="OPH" /></a></div>
	</div>
</body>
</html>
